【裁判字號】    99,上訴,196
【裁判日期】    990408
【裁判案由】    強盜等
【裁判全文】
臺灣高等法院臺中分院刑事判決         99年度上訴字第196號
上  訴  人
即  被  告  乙○○
選任辯護人  蘇慶良律師
上列上訴人即被告因強盜等案件，不服臺灣彰化地方法院98年度
訴字第1451號中華民國98年11月24日第一審判決（起訴案號：臺
灣彰化地方法院檢察署98年度偵字第5349、5793、6150、6433、
6501號），提起上訴，本院判決如下：
    主    文
原判決關於乙○○所犯準強盜、加重強盜未遂及定執行刑之部分
均撤銷。
乙○○竊盜，因脫免逮捕，而當場施以強暴，累犯，處有期徒刑
伍年陸月。又意圖為自己不法之所有，攜帶兇器，以強暴至使不
能抗拒，而使他人交付其物未遂，累犯，處有期徒刑肆年陸月。
應執行有期徒刑玖年。
    犯罪事實
一、乙○○前曾於：(一)民國95年間因犯竊盜罪，經臺灣彰化地方
    法院以95年易字第547號判處有期徒刑6月，上訴為本院以95
    年度上易字第925號駁回確定；同年間又因犯施用第一級毒
    品罪，由本院以95年度上訴字第1685號判處有期徒刑1年確
    定，上開2罪後經臺灣臺中地方法院以96年度聲減字第4001
    號裁定減刑並定應執行刑為有期徒刑7月確定。(二)96年間因
    犯施用第一級毒品罪，經臺灣臺中地方法院以96年度訴字第
    759號判處有期徒刑1年1月確定；復犯竊盜共7罪，而為該院
    以96年度易字第869號判處有期徒刑6月、5月（共2罪）、4
    月確定，以96年度易字第1953號判處有期徒刑6月確定，以
    96年度易字第2173號判處有期徒刑6月、4月確定；上開8罪
    嗣為該院亦以前述96年度聲減字第4001號裁定均予減刑，並
    定應執行有期徒刑1年6月確定。(三)惟其於96年間再犯竊盜罪
    ，另經臺灣臺中地方法院以96年度中簡字第1805號判處有期
    徒刑6月，減為有期徒刑3月確定。以上(一)至(三)等所示案件經
    接續執行後，至98年3月17日因縮刑期滿而執行完畢，素行
    極為不良。
二、乙○○意圖為自己不法之所有，於98年6月12日下午2時25分
    許，騎乘其前所竊得車牌號碼為HMA-320號之機車（由辛○○騎用，此部分業經原審判處有期徒刑5月，乙○○提起上
    訴後，已撤回而確定），在彰化縣花壇鄉○○村○○街452
    巷30號前，竊取彰化縣花壇鄉公所所有鋪設在該處道路邊供
    公眾往來通行所需要之水溝蓋2塊，而同時以使道路之路面
    產生凹洞足令不特定行人、車輛陷落發生意外之方法，致生
    往來之危險。惟其甫竊得上開水溝蓋2塊後，即為附近之民
    眾發覺，高聲追呼其竊取水溝蓋而欲加逮捕，適在田園中巡
    視之庚○○聽見上述追呼聲，並見乙○○騎乘該部機車在腳
    踏板處置有水溝蓋2塊，而確認其為遭追呼之竊嫌後，庚○○即牽起腳踏車阻隔在產業道路中欲加以逮捕。詎乙○○見
    狀，為脫免逮捕，竟施強暴，以其騎乘之機車加速衝撞庚○○之腳踏車，使其腳踏車之前輪歪斜，無法騎用，庚○○並
    翻滾2、3圈後跌倒在旁，因而受有右小腿擦挫傷之傷害（上
    開毀損、傷害等部分均未據告訴），致庚○○難以抗拒，無
    法再加以攔阻追捕後，揚長而去。
三、乙○○於98年6月22日下午7時許，騎乘甫於同日下午6時53
    分許，在彰化縣花壇鄉○○路○段159號「億豐機械公司」後
    方停車場所竊得車身顏色為白色、車牌號碼係UAB-828號之
    機車1部（所有人為己○○，此部分經原審判處有期徒刑5月
    ，乙○○提起上訴後，已撤回而確定），行經彰化縣花壇鄉
    ○○路152巷180號前方附近時，見前有丙○○、壬○○母女
    在散步，且時已傍晚，鄉○○路，四下無人，竟又萌生意圖
    為自己不法所有之犯意，停下機車，持非其所有然於客觀上
    足以危害人身安全而可供兇器使用之D字型機車大鎖1具（未
    扣案），自後接續施強暴而同時攻擊丙○○、壬○○，造成
    丙○○受有頭皮挫傷、背挫傷、足部開放性傷口等傷害，壬○○則受有左手肘挫傷併左肩痛等傷害（傷害部分均未據告
    訴），並皆不支倒地，至不能抗拒之程度後，喝令其等交出
    金錢，事經丙○○表示出來散步，並未帶錢，及壬○○表明
    身上僅有手錶1只，金錢須再回家拿取等語後，乙○○基於
    己意，向丙○○、壬○○道歉，言其因生活困難方對其等行
    兇，而中止其犯罪行為之實行，未向丙○○、壬○○取得任
    何財物即騎乘上開機車離去。
四、案經彰化縣警察局彰化分局報請臺灣彰化地方法院檢察署檢
    察官偵查起訴。
    理    由
壹、先予敘明之部分：
    原審係判決上訴人即被告乙○○犯有如其附表編號1至8所示
    刑法普通竊盜、妨害公眾往來安全、準強盜及加重強盜未遂
    等罪，案經被告全部提起上訴後，被告具狀撤回對原判決附
    表編號1、2、3、4、6、7等普通竊盜及妨害公眾往來安全罪
    部分之上訴（見本院卷第59頁），故本件經上訴而應予審理
    之範圍，僅餘原判決附表編號5之準強盜、編號8之加重強盜
    未遂等部分，此先予敘明。
貳、證據能力：
一、按被告以外之人於偵查中向檢察官所為之陳述，除顯有不可
    信之情況者外，得為證據，刑事訴訟法第159條之1第2項定
    有明文。而依現階段刑事訴訟法之規定，檢察官代表國家偵
    查犯罪、實施公訴，必須對於被告之犯罪事實負舉證之責，
    依法有訊問被告、證人及鑑定人之權，證人、鑑定人且須具
    結，實務運作上，偵查中檢察官向被告以外之人所取得之陳
    述，原則上均能遵守法律規定，不致違法取供，其可信性極
    高。又刑事訴訟法並無檢察官於偵查中訊問證人時，應予被
    告詰問機會之規定，故證人於檢察官偵查中訊問時未經被告
    進行詰問，仍有證據能力（最高法院96年度台上字第2786號
    判決意旨參照）。查下列判決理由中所載證人庚○○於檢察
    官訊問時以證人之身分具結所為陳述，並未見有受任何不當
    外力之干擾或為檢察官不法取供，上訴人即被告乙○○（下
    稱被告）與其選任辯護人於本院審理時亦未主張檢察官有何
    違背法定程序而對上開證人取供之情形，則依上開說明，證
    人庚○○上開偵訊時結證之陳述，自有證據能力。
二、次按被告以外之人於審判外之陳述，雖不符刑事訴訟法第15
    9條之1至同條之4之規定，而經當事人於審判程序同意作為
    證據，法院審酌該言詞陳述或書面陳述作成時之情況，認為
    適當者，亦得為證據；當事人、代理人或辯護人於法院調查
    證據時，知有第159條第1項不得為證據之情形，而未於言詞
    辯論終結前聲明異議者，視為有前項之同意；乃該法第159
    條之5所明定。查以下判決理由中所載被告以外之人於審判
    外所為陳述經援引為證據者（包括各項文書），因檢察官與
    被告及其選任辯護人於本案辯論終結前，對於證據能力均不
    爭執，本院審酌各該證據作成時之狀態，也無不法取得之情
    形，且適合作為本案之證據使用，故依上開刑事訴訟法之規
    定，亦均有證據能力。
參、實體部分：
一、訊據被告乙○○雖坦承騎乘車牌號碼HMA-320號機車，於前
    開時地竊取水溝蓋，同時造成該處路面之凹洞，足致不特定
    人、車往來時陷落其中發生危險，並於得手後騎乘上開機車
    逃逸時遭遇庚○○阻擋，與之發生碰撞；另有持可供兇器使
    用之D字型機車大鎖接續攻擊丙○○、壬○○母女後，要求
    其等交出金錢，嗣基於己意中止犯行，向其等致歉後離去等
    情節。惟矢口否認前揭準強盜及加重強盜未遂等犯行，就犯
    罪事實欄二所示部分，辯稱當時主觀上僅欲逃離現場，然於
    閃躲庚○○之過程中，置於機車上之水溝蓋不慎撞及庚○○
    ，此至多為過失傷害而已，絕未主動施強暴至使庚○○難以
    抗拒之程度；有關犯罪事實欄三之部分，因案發當天，被告
    曾服用戒毒之藥品並喝酒，嗣因藥效及酒精發生作用，致精
    神狀態不穩定，不知所為何事，且依丙○○、壬○○之陳述
    ，被告當時僅係向被害人乞討金錢而已，尚無強盜之犯意，
    況被告乃於被害人母女前往警局製作筆錄前，即已先向警方
    自首，應依刑法第62條之規定減輕其刑云云。
二、經查：
  (一)關於前揭犯罪事實欄二之部分：
  1.由彰化縣花壇鄉公所鋪設在該處道路邊之水溝蓋2塊，於98
    年6月12日下午2時25分許遭竊之事實，業據該鄉劉厝村之村
    長丁○○於警詢時陳述明確，並有現場照片1張附卷可稽（
    以上見98年度偵字第5349號卷第14頁、30頁下方編號4之照
    片所示）。復依上述照片1張所顯示現場之實況，此2塊遭竊
    之水溝蓋正位於該處道路邊，與該供公眾通行之道路形成一
    體，屬不特定多數人往來所需要之設備，此一望即明，乃公
    眾周知之事實。故竊取上開水溝蓋2塊之行為，適亦同時以
    使該處道路之路面產生凹洞足令不特定行人、車輛陷落發生
    意外之方法，致生往來之危險。而即係被告於上開時地，騎
    乘前所竊得車牌號碼為HMA- 320號之機車竊取此2塊水溝蓋
    等情節，已為被告坦承無誤（見98年度偵字第5349號卷第7
    頁、原審卷第41頁反面、本院卷第74頁），並核與上開已查
    悉之事證及卷附失竊該部機車之被害人辛○○於警詢時之陳
    述、贓物認領保管單、彰化縣警察局車輛尋獲電腦輸入單（
    見98年度偵字第5349號卷第11、15至16）等證據資料相符，
    足見其上開自白應為事實，亦可採為證據。故被告以上述一
    個竊取水溝蓋之行為，同時觸犯刑法第320條第1項之竊盜及
    第185條第1項之妨害公眾往來安全等2罪名，已明確無疑。
  2.惟被告甫竊得上述水溝蓋2塊後，即經附近民眾發覺而追呼
    為竊賊欲加以逮捕，適證人庚○○在附近田園中巡視聽見上
    開追呼聲，並目睹被告騎乘機車放置水溝蓋2塊往其田園方
    向而來，經確認被告即係遭追呼之竊嫌後，庚○○因身為當
    地巡守隊之一員，不欲被告逃逸，乃牽著腳踏車橫放阻擋在
    產業道路中，並於被告騎近約數十公尺前，即對被告喊話你
    快給我停下來，但被告未予理會或煞車，反而加速往庚○○
    之方向騎去，施強暴加以衝撞，而碰撞其腳踏車之前輪，將
    腳踏車撞到庚○○左側之水溝，使前輪歪斜無法再騎用，站
    在腳踏車旁之庚○○亦因而翻滾2、3圈後跌倒在旁，受有右
    小腿擦挫傷之傷害，致庚○○難以抗拒，被告隨即逃逸等事
    實，業經證人庚○○於原審具結證述甚明（見原審卷第74至
    79頁），核與其前於警詢及偵查中具結之陳述相符，復有庚○○指認被告之指認犯罪嫌疑人紀錄表1紙、其腳踏車被碰
    撞部位與右小腿傷勢之照片各1張、漢銘醫院診斷證明書1份
    等附卷（以上見98年度偵字第5349號卷第12至13頁、30至31
    、35、53至55頁）可證其所言為真；相較之下，被告空言否
    認其有衝撞庚○○或其腳踏車之辯解，顯不足取。又被告於
    警詢時所供稱其遭庚○○攔阻時，並未減速或停車，及庚○○應知其竊取水溝蓋，方阻止其逃離現場等語（見98年度偵
    字第5349號卷第9頁反面、第10頁），因與庚○○上開證詞
    尚無不合，除屬實而可採為證據外，並足見被告當時明知庚○○阻隔其離去之目的乃欲加以逮捕，則其對庚○○衝撞之
    目的即在脫免逮捕。再者，被告係於庚○○在前方攔阻，清
    楚認識庚○○乃其脫免逮捕之障礙後，別對庚○○施以強暴
    之舉動，利用機車加速衝撞，以求能逃離現離現場，尚非於
    遭逮捕後被動地掙脫束縛而已。復以當時庚○○之腳踏車被
    撞往其左側之水溝，前輪歪斜無法再騎用，庚○○本身亦翻
    滾2、3圈後跌倒在旁，受有右小腿擦挫傷之傷害等客觀情節
    觀之，庚○○經被告利用機車加速衝撞而施強暴後，已難以
    再與被告抗拒；被告及其選任辯護人均辯稱庚○○並無何不
    能抗拒之情事，尚不足採。從而，被告於犯普通竊盜罪既遂
    後，為脫免逮捕，而當場對庚○○施以強暴，致其難以抗拒
    等事實，業甚明確。
  3.選任辯護人雖為被告辯護略以：證人庚○○於原審係證稱：
    「我有拿雨傘、手握住傘在車把手前方、另將腳踏車橫在路
    中央擋被告，路寬有兩部車寬，被告要閃躲他，從他左方繞
    過去」等情，而與被告所辯解其於逃逸閃躲之過程中，因機
    車腳踏板上之水溝蓋不慎撞及庚○○等語相符，由是足見被
    告並未主動施以強暴，至多僅涉及過失傷害而已（見本院卷
    第8頁）。然參庚○○於原審證述之全體意旨，一再強調被
    告加速朝他衝撞、被告硬要衝過去等語，還特別敘明因其隨
    被告之動向而調整腳踏車橫放之位置，致被告無從由其左側
    逃逸，在無法閃避之情況下，被告遂朝其方向直接衝撞過來
    等情節；尚無前開辯護意旨所指庚○○曾證述被告從其左方
    繞行過去之情事，故無從給予被告有利之判斷。
  4.選任辯護人又辯稱被告欲逃離現場時，曾遭庚○○以兩傘攻
    擊與阻止，才過失不慎傷及庚○○，斷非被告主動攻擊庚○○等語；然庚○○於原審為證時，已堅決否認（見原審卷第
    76頁），復查全卷，亦無適合之事證可認辯護人所言情節屬
    實，故此部分之辯解，仍非可取。
  (二)關於犯罪事實欄三之部分：
  1.被告於前述時地，持足以危害人身安全而可供兇器使用之D
    字型機車大鎖接續攻擊丙○○、壬○○母女2人，致前者受
    有頭皮挫傷、背挫傷、足部開放性傷口等傷害，後者受有左
    手肘挫傷併左肩痛等傷害，皆不支倒地後，要求被害人母女
    交出金錢，然經其母女告以外出散步，並未攜帶金錢，僅壬○○身上有手錶1只，金錢須再回家拿取等語後，被告稍事
    停頓，隨即向被害人等道歉，言其因生活困難方對其等行兇
    ，而於未取得任何財物之情況下騎機車離去等事實，業據丙○○、壬○○於原審分別具結證述在卷（見原審卷第80至87
    頁），互核相符，亦與其等前於警詢時之陳述一致（見98年
    度偵字第6150號卷第10至16頁），復有案發地點現場照片2
    張、秀傳紀念醫院診斷證明書2份等附卷可佐（見上開偵查
    卷第27至30頁）。
  2.又被告於警詢時自承於98年6月22日下午7時許，騎乘車牌號
    碼UAB-828號機車至彰化縣花壇鄉○○村○○路152巷180號
    附近尋友時，見前開被害人散步，便將機車停放在其等身後
    ，隨即手持機車大鎖攻擊其2人，再開口向其等要求交付金
    錢，經其等表示只是在散步，身上未帶任何現金後，即向被
    害人等道歉，再騎乘上開機車往南向花秀路逃逸等語（見98
    年度偵字第6150號卷第6頁），因核與上述1.所載被害人等
    所為證詞及其他證據資料相符，應屬事實，自可採為證據。
    然上述機車1部實為被告於同日稍早，即當日下午6時53分許
    ，在彰化縣花壇鄉○○路○段159號「億豐機械公司」後方停
    車場所竊得，業經原審判處有期徒刑5月確定等情節，則有
    該部機車失主己○○於警詢時之陳述、彰化縣警察局車輛尋
    電腦輸入單與贓物認領保管單各1件、機竊失竊現場照片1張
    、警方調閱現場監視器所翻拍被告行竊過程之照片4張（見
    上開偵查卷第17至18、20至24）與原審判決等附卷足憑。
  3.再者，證人壬○○於原審證述與其母受被告攻擊後，腿軟倒
    地；當時非常害怕，心想被告若繼續攻擊，將命喪此處，因
    為沒有人經過；以其母親當時之傷勢，要走很緩慢等語（見
    原審卷第80、81、82頁）。另丙○○於原審亦證稱當時被打
    一下就已嚇到發抖，被打幾下後便痛到站不起來等情節（見
    原審卷第84頁反面、85頁反面）。其等除均表明經被告施以
    強暴後，已至不能抗拒之程度外；從其2人本為較老弱之婦
    女，復突遭被告自身後持鈍器攻擊成傷等情節觀之，也客觀
    可見確實皆已陷於不能抗拒之地步。復參卷附現場照片2張
    所示（見98年度偵字第6150號卷第27頁），案發地點為鄉○○路，並非人車往來頻繁之處，且時近傍晚，不易獲得奧援
    ，更足認被害人等當時已無從抗拒。
  4.惟被告當時經被害人母女告知其等身上並無現金，僅壬○○
    有手錶1只，金錢須再回家拿取等語後，即向被害人等致歉
    ，並稱因生活困難方對其等行兇等事實，亦見前述。既被害
    人等已陷於不能抗拒之程度，被告原非不能使其等交付該只
    手錶甚至金錢等財物，欲使被害人交付其等之財物，尚無可
    預期之障礙存在。然其轉而向被害人道歉，再敘明自己行兇
    之動機後，隨即騎乘前開機車離去，自係基於己意而中止繼
    續實施強盜之犯行，致未發生犯罪之結果。從而，被告意圖
    為自己不法之所有，攜帶兇器，以強暴至使不能抗拒，而使
    他人交付其物未遂之犯行，已足以認定。
  5.被告及其選任辯護人雖一再辯稱被告於犯案前，曾服用戒毒
    之藥品並喝酒，嗣因藥效及酒精發生作用，致精神狀態不穩
    定，不知所為何事云云。然於原審時，證人壬○○證述當時
    沒有聞到酒味，丙○○亦證稱與被告交談時，未發現被告身
    上有酒味或有吃藥恍惚的感覺（見原審卷第81頁反面、第85
    頁反面），故被告言其當時有因服用之藥品與酒精發生作用
    乙節，與其最有近身接觸之被害人母女均不能證明此事可能
    屬實。又被告對丙○○母女犯案前，甫於同日下午6時53分
    許，在彰化縣花壇鄉○○路○段159號「億豐機械公司」後方
    停車場竊得己○○所有車牌號碼為UAB-828號之機車1部，經
    原審判處有期徒刑5月確定，前已敘明，尚未見被告就此件
    竊盜犯行有因精神障礙或其他心智缺陷，致不能辨識其行為
    違法或欠缺依其辨識而行為之能力。準此以解，被告於稍後
    之數十分鐘內再對丙○○母女犯案時，亦應有完全之責任能
    力，不致突生其所辯解不知所為何事之情境。至於被告原欲
    強盜丙○○母女之財物，於聽聞其等表示因外出散步，身上
    未帶現金，僅壬○○有手錶1只等語後，決意中止其犯行，
    固令被害人等感到錯愕，但不論被告當時決定中止實施強盜
    行為之動機為何，不能單以被告中止其犯行之作為，即可憑
    空擬制其有因服用戒毒品藥品，及於酒精之作用下，致生精
    神障礙之情形。故被告於對被害人丙○○母女實施強盜行為
    時，應具有完全之責任能力，前開辯解不能憑採；且即因本
    件缺乏適合之事證可認被告有其所言服用藥品及喝酒之情形
    導致精神障礙，故亦無必要送請鑑定被告當時之精神狀態，
    併予敘明。
  6.被告及其辯護人復辯稱被告於被害人丙○○母女報案前，即
    已先向警方自首，應依刑法第62條之規定減輕其刑。然查，
    承辦此案之警員甲○○業於本院審理時到庭具結證稱：此案
    發生後，因其任職之卦山派出所所長許自強住居在案發地點
    附近，懷疑可能是被告所為，許自強乃指示其等調出被告之
    口卡片供被害人指認，經被害人確定是被告後，警方（包括
    甲○○在內）曾於案發當天晚上至被告住處埋伏至半夜，被
    告並未返家，但有與被告之弟弟、父親交談，請其等轉告被
    告出面投案等語（見本院卷第70至71頁），說明警方於被告
    到案前便已懷疑被告即係對丙○○母女犯案之人。關於甲○○上開證詞，並經被告於本院審理時印證無誤，而供述：「
    （問：警察是否在98年6月22日晚上到你家埋伏，且告訴你
    爸爸、弟弟勸你出來投案？）是。警察去我家，我爸爸告訴
    我的時候，因為我早上才回去，爸爸說卦山派出所的人來說
    你在路上打人，沒有提到強盜這部分。」等語（見本院卷第
    73頁），核與被告前於偵查中即自承案發後回到家中，父母
    已告訴他警察來找過他（見98年度偵字第5349號卷第60至61
    頁），及於原審時又再供稱：我那天回去後，我家人說有警
    察來找我，我隔天去我們那邊的派出所投案等語（見原審卷
    第40頁反面），均相符合。再者，被告係於案發後之翌日即
    98年6月23日下午1時許，自行至卦山派出所投案乙節，有其
    警詢筆錄附卷可參（見98年度偵字第6150號卷第5頁）。則
    綜觀上開調查所得之事證，可以認定於被告向警方投案前，
    警方確已懷疑被告即係行為人，故被告並不符合刑法第62條
    所規定自首之要件；且事已明確，該卦山派出所之所長許自
    強究竟如何得悉被告犯案之線索，業於上開結果不生影響，
    自無再事傳喚調查之必要。至被害人母女雖係於98年6月23
    日12時15分許、同日16時5分許起，始在卦山派出所內，先
    後均接受警員甲○○之調查而製作筆錄，及指認犯罪嫌疑人
    （以上見98年度偵字第6150號卷第10、14、31至32頁），但
    警方此等作為無非在完備辦案程序，補足相關證據資料，俾
    移請檢察官偵辦而已，不能否定上開警方於案發當日即已懷
    疑被告為犯罪嫌疑人，並曾前往其住處埋伏未果，及策動其
    家人勸請被告出面投案等事實，此應予辨明。
  (三)綜上所述，被告所犯刑法之準強盜、妨害公眾往來安全及加
    重強盜未遂等犯行，已事證明確，足可認定。
三、論罪科刑：
  (一)核被告所為，就犯罪事實欄二之部分，係犯刑法第329條之
    準強盜罪（應依刑法第328條第1項論處）及第185條第1項之
    以他法致生往來之危險罪。至於犯罪事實欄三之部分，按刑
    法第321條第1項第3款之攜帶兇器竊盜罪，係以行為人攜帶
    兇器竊盜為其加重條件，此所謂兇器，其種類並無限制，凡
    客觀上足對人之生命、身體、安全構成威脅，具有危險性之
    兇器均屬之，且祇須行竊時攜帶此種具有危險性之兇器為已
    足，並不以攜帶之初有行兇之意圖為必要（最高法院79年度
    台上字第5253號判例意旨參照）。查被告對被害人丙○○、
    壬○○施強暴行為時所使用之D字型機車大鎖1具雖未扣案，
    然參其持以接續攻擊上述被害人，迅即造成丙○○受有頭皮
    挫傷、背挫傷、足部開放性傷口等傷害，壬○○則受有左手
    肘挫傷併左肩痛等傷害，即足證明該具D字型機車大鎖在客
    觀上足以對人之生命、身體、安全構成威脅，係屬兇器無訛
    。故被告意圖為自己不法之所有，攜帶該兇器，以強暴至使
    不能抗拒，而使被害人丙○○、壬○○交付其物未遂，係犯
    刑法第330條第2項、第1項之加重強盜未遂罪。至被告於犯
    罪事實欄二之部分，因施強暴主動衝撞被害人庚○○，致其
    受有右小腿擦挫傷之傷害，同時毀損其腳踏車等部分，與犯
    罪事實欄三之部分，持上開D字型機車大鎖接續攻擊被害人
    丙○○及壬○○，使其等分別受有前開傷害等部分，因被害
    人庚○○、丙○○及壬○○均無提出告訴，本院依法不得審
    理，併此敘明。又被告於犯罪事實欄二所犯部分，係以一行
    為而觸犯數構成要件不同之罪名，為異種想像競合犯，應依
    刑法第55條之規定，從一重依刑法第329條、第328條第1項
    之準強盜罪處斷；起訴意旨就被告所為犯罪事實欄二之部分
    ，雖未論及上開刑法第185條第1項之以他法致生往來之危險
    罪，惟此與其所訴刑法第329條之準強盜部分既為想像競合
    犯之裁判上一罪關係，而屬同一案件，即為起訴之效力所及
    ，本院自應併予審究。再者，被告於犯罪事實欄三之部分，
    接續以一個強暴之行為，同時對被害人丙○○及壬○○犯加
    重強盜未遂罪，為同種想像競合犯，亦應依刑法第55條所定
    ，從其中情節較重者即對被害人丙○○所犯部分，以一罪處
    斷。被告所犯準強盜及加重強盜未遂等2罪間，犯意各別，
    行為互殊，應分論併罰。另被告曾犯有如前開犯罪事實欄一
    所示各罪，經定應執行刑及減刑確定並接續執行後，至98年
    3月17日因縮刑期滿而執行完畢等事實，有臺灣高等法院被
    告前案紀錄表、臺灣彰化地方法院檢察署刑案資料查註紀錄
    表等各1份附卷可按，其受上述徒刑之執行完畢後，5年以內
    故意再犯本件有期徒刑以上之罪，為累犯，應依刑法第47條
    第1項之規定，就上開所犯2罪，均加重其刑。惟有關犯罪事
    實欄三之部分，被告雖已著手於加重強盜行為之實行，然因
    己意中止其犯行，致未發生使被害人交付財物之結果，為中
    止犯，應依刑法第27條第1項之規定減輕其刑，並先加後減
    之。
  (二)原判決以被告前揭犯行，事證明確，而予論科，固非無見。
    惟查：1.關於犯罪事實欄二之部分，被告係竊取水溝蓋2塊
    ，而以使道路之路面產生凹陷之方法，致生往來之危險，核
    為刑法第185條第1項所定之以他法致生往來之危險罪，被告
    並非損壞任何設備，原審認其所為係損壞公眾往來之設備致
    生往來之危險，尚有未洽，況其既認被告此部分所犯準強盜
    及公共危險等2罪間為想像競合犯之裁判上一罪關係，於應
    適用之法條部分未援引刑法第55條，亦有未合；2.又犯罪事
    實欄三之部分，被告接續以一個強暴之行為，同時對被害人
    丙○○、壬○○犯加重強盜未遂罪，為想像競合犯，但原判
    決卻未依刑法第55條所定予以論處，適用法條有誤。故被告
    提起上訴，仍執前詞，否認上開犯行，雖無理由，但原判決
    就被告前揭所犯準強盜、加重強盜未遂等部分，既有上述違
    誤，仍應由本院予以撤銷改判，而其執行刑之部分，則因失
    所附麗，應併予撤銷。爰審酌被告素行不良，又竊取水溝蓋
    變賣以供個人花費，置公共安全於不顧，惡性不輕，且被害
    人丙○○、壬○○於原審均證稱如今只要在外行走，就會懼
    怕後方之來車，晚間也不太敢出門散步等語（見原審卷第83
    頁及87頁反面），對社會治安之危害匪淺，犯後又未見悔悟
    ，態度不佳，並再考量其各次犯罪之動機、目的、手段、方
    法及所得情形等一切有利、不利之情狀後，就其所犯2罪，
    分別量處如主文第2項所示之刑及定其應執行刑。至於被告
    在犯罪事實欄三之部分所持以對被害人丙○○、壬○○施強
    暴而使用之D字型機車大鎖1具，因無扣案，又無證據可認係
    被告所有，故不予宣告沒收。
據上論斷，應依刑事訴訟法第369條第1項前段、第364條、第299
條第1項前段，刑法第185條第1項、第329條、第328條第1項、第
330條第2項、第1項、第47條第1項、第55條、第27條第1項、第
51條第5款，判決如主文。
本案經檢察官戊○○到庭執行職務。
中    華    民    國    99    年    4     月    8     日
            刑事第九庭  審判長法  官  江  德  千
                              法  官  許  旭  聖
                              法  官  莊  深  淵
以上正本證明與原本無異。
如不服本判決應於收受送達後十日內向本院提出上訴書狀，其未
敘述上訴之理由者，並得於提起上訴後十日內向本院補提理由書
（均須按他造當事人之人數附繕本）「切勿逕送上級法院」。
                              書記官  陳  振  海
中    華    民    國    99    年    4     月    8     日

司法院資訊處製作；財團法人民間司法改革基金會備份。
